--- 
title: " DAIRESEL KESME PROBLEMLERININ COZUMUNDE UCGENSEL ALANLARA DAYALI BIR BASLANGIC YERLESIMI ALGORITMASI "

author: "Selcuk DONMEZ"
date: "`r Sys.Date()`"
site: bookdown::bookdown_site
output: bookdown::gitbook
documentclass: book
bibliography: [book.bib, packages.bib]
biblio-style: apalike
link-citations: yes
github-repo: rstudio/bookdown-demo
description: "This is a minimal example of using the bookdown package to write a book. The output format for this example is bookdown::gitbook."
---

# Ozet-Abstract

Bu çalışmada, dairesel kesme probleminin çözümü amacıyla geometrik özellikleri de kullanarak  mevcut şekillerin daire olmasına rağmen, cemberlerin aralarında oluşan uçgenleri kullanarak  bu tur problemlere yeni bir yaklasım getirilmeye çalişılmıştır. Bu türden problemlerde, farklı yarıçaplardaki bir daireler kümesinin sabit boyutlardaki bir ana malzemeden kesilmesi gerekmektedir. Problemin karmaşıklığı nedeniyle, bu konu hakkinda az sayıda kaynak bulunmaktadır. Bu tür problemlerin çözümünün  amaci fire miktarını en küçüklemek ve ayni  zamanda ana malzemeden yararlanma oranini  en büyüklenmesidir. Kenarlari daire merkezi olan ucgenlerden yararlanılarak ve bu uçgenlerin iç açılarının yüz seksen olmasından yola cıkılarak yerlestirilecek daire eğer bu açı değerini oluşturacak bir uçgen olusturamiyorsa elenmektedir. Dolayisiyla atanacak daireler tam yerleşimi sağlamakta ve ek olarak cakısan  yerlesimlerin incelenmesine gerek kalmamaktadir. 

```{r eval=FALSE}
Anahtar kelimeler
Dairesel kesme problemi
Üçgensel Alanlar

```



```{r include=FALSE}
# automatically create a bib database for R packages
knitr::write_bib(c(
  .packages(), 'bookdown', 'knitr', 'rmarkdown'
), 'packages.bib')
```
